臺灣彰化地方法院刑事判決　　　　　　　94年度訴字第1934號
公　訴　人　臺灣彰化地方法院檢察署檢察官
被　　　告　甲○○
　　　　　　　　　　（另案在臺灣彰化監獄執行中）
上列被告因違反毒品危害防制條例案件，經檢察官提起公訴（94
年度毒偵字第5016號），本院合議庭裁定由受命法官獨任進行簡
式審判程序，茲判決如下：
    主  文
甲○○連續施用第一級毒品，處有期徒刑捌月。
    事  實
一、甲○○曾於民國93年間因施用第1 、2 級毒品案件，經本院
    於94年1 月10日以93年度訴字第1647號刑事判決分別判處有
    期徒刑6 月、3 月，應執行有期徒刑8 月確定（不構成累犯
    ，現執行中）。其前於92年間因施用毒品案件，經本院以92
    年度毒聲字第1854號裁定送勒戒處所觀察、勒戒後，認無繼
    續施用毒品之傾向，於92年9 月25日觀察勒戒執行完畢釋放
    ，經臺灣彰化地方法院檢察署檢察官於92年9 月25日以92年
    度毒偵字第2363號為不起訴處分確定。詎其不知悔改，明知
    海洛因業經公告為毒品危害防制條例第2 條第2 項所列管之
    第1 級毒品，不得非法持有、施用，復基於施用第1 級毒品
    海洛因之概括犯意，於前揭觀察勒戒執行完畢釋放後5年 內
    ，自94年7 月初某日起迄同年9 月3 日上午10時許止，在其
    不知名友人位於彰化縣花壇鄉不詳住址之住處，將海洛因摻
    水以注射針筒注入體內之方式，平均2 日施用1 次，連續施
    用第1 級毒品海洛因多次。嗣經警方於94年9 月4 日下午3
    時許，在彰化縣員林鎮○○路○ 段319 號前查獲，且於94年
    9 月4 日下午3 時9 分採尿送驗後，始知上情。
二、案經彰化縣警察局員林分局報請臺灣彰化地方法院檢察署檢
    察官偵查起訴。
    理  由
一、本案被告甲○○所犯係死刑、無期徒刑、最輕本刑為3 年以
    上有期徒刑以外之罪，其於準備程序就前揭被訴事實為有罪
    之陳述，經受命法官告知簡式審判程序之旨，並聽取其與公
    訴人之意見後，本院認無不得或不宜改依簡式審判程序進行
    之處，爰依刑事訴訟法第273 條之1 第1 項、第284 條之1
    ，裁定本案由受命法官獨任進行簡式審判程序，合先敘明。
二、訊據被告對其於上揭時、地，連續施用第1 級毒品海洛因之
    事實，於本院審理時（參見本院94年11月7 日審判筆錄）坦
    承不諱。另查：
  (一)被告係於94年9 月4 日下午3 時9 分，經臺灣彰化地方法院
    檢察署委託警方採集被告尿液送驗結果，呈嗎啡陽性反應，
    此有彰化縣政府衛生局94年9 月19日煙檢字第944028號煙毒
    尿液檢驗成績書及尿液代號與真實姓名對照認證單（參見偵
    查卷宗第9 頁、第10頁）各1 紙附卷可稽，足見被告確有施
    用第1 級毒品海洛因之事實無訛。
  (二)按海洛因施用入人體後水解還原成嗎啡，再循嗎啡之代謝方
    式排出體外，業據行政院衛生署藥物食品檢驗局73藥檢壹字
    第030221號函說明綦詳，且依醫學臨床實驗及根據英國藥學
    會出版ＩｓｏｌａｔｉｏｎａｎｄＩｎｄｅｎｔｉｆｉｃａ
    ｔｉｏｎｏｆＤｒｕｇｓ乙書第293 頁載明：海洛因經注射
    入人體後，在體內迅速水解成６ＭｏｎｏａｃｅｔｙＩｍｏ
    ｒｐｈｉｎｅ，再緩緩繼續水解成嗎啡，然後再循嗎啡之代
    謝方式排出，同書第431 至432 頁並載有：嗎啡經注射入人
    體後，約50% 以上於8 小時內自尿中排出，至24小時排出約
    90% ，但48小時後仍有微量可檢出等語。是依上開說明，佐
    以被告前揭尿液檢驗報告及濫用藥物之成癮性，被告自白於
    前揭時間，有連續施用第1 級毒品海洛因多次等語，核與前
    揭事證相符，應堪採信。
  (三)另犯毒品危害防制條例第10條施用第2 級毒品之罪者，檢察
    官應先將被告送勒戒處所觀察、勒戒，經觀察、勒戒後，認
    無繼續施用毒品傾向者，應由檢察官為不起訴之處分，且經
    觀察、勒戒執行完畢釋放後，5 年內再犯第10條之罪，檢察
    官應依一般刑事訴訟程序予以起訴論罪科刑，此觀諸毒品危
    害防制條例第20條第1 項、第2 項、第23條第2 項前段規定
    自明。經查，被告前於92年間因施用毒品案件，經本院以92
    年度毒聲字第1854號裁定送勒戒處所觀察、勒戒後，認無繼
    續施用毒品之傾向，於92年9 月25日觀察勒戒執行完畢釋放
    ，經臺灣彰化地方法院檢察署檢察官於92年9 月25日以92年
    度毒偵字第2363號為不起訴處分確定等情之事實，此有臺灣
    高等法院被告全國前案紀錄表、臺灣彰化地方法院檢察署刑
    案資料查註紀錄表各1 紙附卷可參。被告前既曾因施用毒品
    案件，經觀察勒戒後，復因施用毒品，其於前開觀察勒戒執
    行完畢釋放後5 年內，再犯本案施用毒品罪，依毒品危害防
    制條例第23條第2 項之規定，屬應依法論罪科刑之行為，依
    前開說明，本案被告上開所為，係於92年9 月25日觀察勒戒
    執行完畢釋放後5 年內，再犯毒品危害防制條例第10條第1
    項施用第1 級毒品罪，本案事證明確，被告上開犯行洵堪認
    定。
三、按海洛因為毒品危害防制條例第2 條第2 項第1 款所明定之
    第1級 毒品。核被告所為，係犯同條例第10條第1 項之施用
    第1 級毒品罪。被告持有第1 級毒品進而施用，持有之低度
    行為為施用之高度行為所吸收，不另論持有毒品之罪。其先
    後多次施用第1 級毒品海洛因，時間緊接，犯罪構成要件相
    同，顯係基於概括犯意為之，依刑法第56條之規定，論以一
    罪，並加重其刑。爰審酌被告前因施用毒品案件，經觀察勒
    戒執行完畢釋放後，復於93年間因施用第1 、2 級毒品案件
    ，經本院於94年1 月10日以93年度訴字第1647號刑事判決分
    別判處有期徒刑6 月、3 月，應執行有期徒刑8 月確定（不
    構成累犯），復犯本案施用毒品罪，顯見仍未能徹底戒絕毒
    品，且無戒毒悔改之意，惟念其施用毒品之次數、施用毒品
    乃自戕一己之身體健康，尚未對他人造成危害，且犯後已坦
    承犯行，態度良好等一切情狀，量處如主文所示之刑。至被
    告所有供施用毒品所用之注射針筒，經被告丟棄於彰化縣花
    壇鄉某處水溝滅失等情，業據被告於本院審理中陳述明確，
    衡情業已滅失，爰不併予宣告沒收，附此敘明。
據上論斷，應依刑事訴訟法第273 條之1 第1 項、第299 條第1
項前段，毒品危害防制條例第10條第1 項，刑法第11條前段、第
56條，判決如主文。
本案經檢察官姚玎霖到庭執行職務。
中　　華　　民　　國　　94　　年　　11　　月　　8 　　日
                  刑事第一庭    法　官  唐中興
以上正本證明與原本無異。
如不服本判決，應於判決送達後10日內，向本院提出上訴狀 (須
附繕本)。
中　　華　　民　　國　　94　　年　　11　　月　　8 　　日
                                書記官  施惠卿
附錄本案判決論罪科刑法條：
毒品危害防制條例第10條
施用第1級毒品者，處6月以上5年以下有期徒刑。
施用第2級毒品者，處3年以下有期徒刑。
